---
title: "HackForGood - El síndrome de BurnOut (Segunda limpieza)"
author: "MAD09 - Maslash"
date: "2024-03-16"
output: pdf_document
---

```{r setup, include=FALSE}
knitr::opts_chunk$set(echo = TRUE)
```

# SEGUNDA LIMPIEZA DE DATOS

En esta segunda limpieza de datos lo único que hay que hacer es, a la base de datos limpiada anteriormente, añadimos la variable 'Cluster' para poder ver cómo afecta ser de un cluster u otro en los datos visualmente. Pues esta 

```{r}
library(readxl)

datos_encuesta <- read_excel("archivo_modificado0.xlsx")
encuesta_clusters <- read_excel("Clusters.xlsx")
head(encuesta_clusters)
```

Añadimos la variable de a qué cluster pertenece cada individuo, para esto, primero la seleccionamos del un excel y se la incorporamos al que habíamos modificado anteriormente.

```{r}
# Extraemos la variable
cluster <- encuesta_clusters$cluster_label

# Unimos la base de datos anterior con la variable 'Cluster'
datos_encuesta4 <- cbind(datos_encuesta, cluster)
head(datos_encuesta4)
```

Lo descargamos como un excel. Este dataframe lo usaremos para realizar todos los gráficos del PowerBI

```{r}
library(writexl)

write_xlsx(datos_encuesta4, "archivo_modificado.xlsx")
```
